臺灣高雄地方法院刑事判決　　　　　　　94年度易字第1328號
　　公　訴　人　臺灣高雄地方法院檢察署檢察官
　　被　　　告　乙○○
上列被告因違反毒品危害防制條例案件，經檢察官提起公訴（94
年度毒偵字第5586號），嗣因被告就被訴之犯罪事實為有罪之陳
述，經本院告知簡式審判程序意旨，並聽取公訴人及被告之意見
後，合議裁定由受命法官獨任進行簡式審判程序審理，本院判決
如下：
    主  文
乙○○連續施用第二級毒品，累犯，處有期徒刑肆月，如易科罰
金，以參佰元折算壹日。扣案之第二級毒品甲基安非他命壹包（
驗前毛重零點參公克，驗後毛重零點貳公克）、內含甲基安非他
命殘渣之吸管壹支、玻璃球吸食器壹個及夾鍊袋貳個，均沒收銷
燬。
    事  實
一、乙○○前因施用毒品案件，經裁定令入戒治處所施以強制戒
    治，於91年3 月24日強制戒治期滿執行完畢；復因妨害自由
    案件，經判處有期徒刑4 月確定，於93年6 月13日徒刑執行
    完畢出監。
二、詎乙○○於前受強制戒治執行完畢釋放後5 年以內，猶不知
    悔改，明知甲基安非他命業經公告為毒品危害防制條例第2
    條第2 項所列管之第二級毒品，不得非法持有、施用，竟仍
    基於施用第二級毒品甲基安非他命之概括犯意，自94年6 月
　　初起至同年6 月24日上午某時止，連續在高雄市楠梓區○○
    ○路62號某指油壓店等處，以將甲基安非他命置入玻璃吸食
    器內點燃而吸食含有第二級毒品甲基安非他命成分氣體的方
    式，連續施用第二級毒品甲基安非他命多次，嗣於同年6 月
    25日0 時10分許，為警查獲，當場扣得其所有甲基安非他命
    1 包（驗前毛重0.3 公克、驗後毛重0.2 公克）、內含甲基
    安非他命殘渣之吸管1 支、玻璃球吸食器1 個、夾鍊袋2 個
    ，並經其同意採集尿液送驗而查悉前情。
三、案經高雄市政府警察局楠梓分局報請臺灣高雄地方法院檢察
    署檢察官偵查起訴。
    理  由
一、按本件被告乙○○所犯係死刑、無期徒刑、最輕本刑為3年
    以上有期徒刑以外之罪，其於準備程序就前揭被訴事實為有
    罪之陳述，經受命法官告知簡式審判程序之旨，並聽取其與
    公訴人之意見後，本院認無不得或不宜改依簡式審判程序進
    行之處，爰依刑事訴訟法第273 條之1 第1 項、第284 條之
    1 ，裁定本件由受命法官獨任進行簡式審判程序，合先敘明
    。
二、上揭連續施用第二級毒品甲基安非他命之犯罪事實，業據被
    告乙○○於本院審理時供認不諱，且被告於94年6 月25日所
    採集之尿液，經送檢驗結果，呈毒品甲基安非他命陽性反應
    ，此有高雄市立凱旋醫院94年7 月4 日濫用藥物尿液檢驗報
    告1 紙（參94年毒偵字第5586號卷第19頁）在卷可佐。又扣
    案之白色晶體1 包經檢驗呈現甲基安非他命反應，有高雄醫
    學大學附設中和紀念醫院檢驗報告1 紙（見本院卷第24頁）
    附卷可參；另扣得之吸管1 支、玻璃球吸食器1 個、夾鍊袋
    2 個，經送驗結果，亦有甲基安非他命殘留，有高雄醫學大
    學附設中和紀念醫院檢驗報告4 份在卷可按（見本院卷第25
    -28 頁）。綜上，足認被告自白與證據相符，其確有連續施
    用第二級毒品甲基安非他命之犯行，洵堪認定。
三、按甲基安非他命為毒品危害防制條例第2 條第2 項所稱之第
    二級毒品。次按犯毒品危害防制條例第10條施用毒品之罪者
    ，檢察官應先將被告送勒戒處所觀察、勒戒，經觀察、勒戒
    後，認有繼續施用毒品傾向者，應由檢察官聲請法院裁定令
    入戒治處所施以強制戒治，強制戒治期滿或交付保護管束期
    滿，應由檢察官為不起訴之處分。觀察勒戒或強制戒治執行
    完畢釋放後，5 年內再犯第10條之罪，檢察官應依一般刑事
    訴訟程序予以起訴論罪科刑。此觀諸毒品危害防制條例第20
    條第1 項、第2 項、第23條規定自明。被告前既曾因施用毒
    品案件，經裁定令入戒治處所施以強制戒治，於91年3 月24
    日強制戒治期滿執行完畢，有臺灣高等法院被告前案紀錄表
    可按，其於強制戒治執行完畢釋放後5 年內再犯本件施用毒
    品案件，依前述規定應予論罪科刑。
四、核被告所為，係犯毒品危害防制條例第10條第2 項之施用第
    二級毒品罪。被告施用第二級毒品前，持有第二級毒品之低
    度行為，應為其後施用第二級毒品之高度行為所吸收，故不
    另論罪。被告先後多次施用甲基安非他命犯行，時間緊接，
    犯罪構成要件相同，顯係基於概括犯意為之，應依連續犯之
    規定論以一罪，並加重其刑。又被告曾因妨害自由案件，經
    判處有期徒刑4 月確定，於93年6 月13日徒刑執行完畢出監
    ，有臺灣高雄地方法院檢察署刑案資料查註紀錄表及臺灣高
    等法院被告前案紀錄表可按，其於有期徒刑執行完畢後，5
    年以內再犯有期徒刑以上之罪，為累犯，應依刑法第47條規
    定加重其刑，並遞加重之。爰審酌被告於前經強制戒治執行
    完畢釋放後，仍未能徹底戒絕毒品，5 年內再犯本件施用毒
    品罪，顯見其自制力不足，無法擺脫毒品，未能體悟施用毒
    品對自己、家人造成之傷害及社會之負擔，惟念所犯施用毒
    品罪乃屬戕害自身身心健康行為，尚未對他人造成實害，其
    行為本身對社會所造成之危害並非直接，反社會性之程度應
    屬較低，且其犯後已坦認犯行，以及其犯罪動機、目的、手
    段、智識程度為國中畢業等一切情狀，量處如主文所示之刑
    ，並諭知易科罰金之折算標準，
五、又扣案白色晶體1 包（驗前毛重0.3 公克、驗後毛重0.2 公
    克）經送驗結果確屬第二級毒品甲基安非他命，已如前述，
    而包裝袋復無法與毒品甲基安非他命剝離，自均應依同條例
    第18條第1 項前段之規定，諭知沒收銷燬之。又內含甲基安
    非他命殘渣之吸管1 支、玻璃球吸食器1 個、夾鍊袋2 個，
    ，其所內含之殘渣亦屬毒品，且已難以分離，爰併依同一規
    定予以沒收銷燬。
據上論斷，應依刑事訴訟法第273 條之1 第1 項、第284條之1、
第299 條第1 項前段，毒品危害防制條例第10條第2 項、第18條
第1 項前段，刑法第11條、第56條、第47條、第41條第1 項前段
，罰金罰鍰提高標準條例第2 條，判決如主文。
本案經檢察官甲○○到庭執行職務。
中　　華　　民　　國　　94　　年　　10　　月　　27　　日
                            刑事第四庭  法  官　林意芳
以上正本證明與原本無異。
如不服本判決，應於收受送達後10日內向本院提出上訴書狀。
中　　華　　民　　國　　94　　年　　10　　月　　31　　日
　　　　　　　　　　　　　　　　　　　　書記官  曾秀鳳
附錄本判決論罪科刑法條：
毒品危害防制條例第10條
施用第一級毒品者，處六月以上五年以下有期徒刑。
施用第二級毒品者，處三年以下有期徒刑。
